# 披露租赁承担

提问人：pointershxp 时间：2016-03-24 21:54:18
那么如果 16 年 2 月新增的租赁，在 15 年面包中是否要披露呢！

回答人：chenyiwei
如果影响重大的，可以作为资产负债表日后非调整事项披露。这不是资产负债表日已存在的承诺事项。

提问人：yolanyo 时间：2018-06-21 18:22:18
借楼请教陈老师， 2017 年的审计报告披露经营租赁，那针对 2016 年 12 月 31 日的未来支付的最细租赁额，是否要考虑 2017 年新签的租赁金额呢。还是 2017 年发生的新租赁与 20161231 的披露无关？请陈老师指点！

回答人：chenyiwei
2017 年发生的新租赁与 20161231 的披露无关.

提问人：syoool 时间：2019-03-18 22:46:42
陈老师~请问有什么具体准则可以参考查看吗？

回答人：chenyiwei
参考资产负债表日后事项、租赁准则中对租赁承诺披露的规定等。